【裁判字號】    91,交訴,256
【裁判日期】    920425
【裁判案由】    公共危險等
【裁判全文】
臺灣高雄地方法院刑事判決                        九十一年度交訴字第二五六號
    公  訴  人  臺灣高雄地方法院檢察署檢察官
    被      告  丁○○
右列被告因公共危險等案件，經檢察官提起公訴（九十一年度偵字第七八四七號），
本院判決如左：
    主  文
丁○○駕駛動力交通工具肇事，致人受傷而逃逸，累犯，處有期徒刑柒月。
被訴過失傷害部分公訴不受理。
    事  實
一、丁○○前於民國八十六年間，因犯侵占罪，經臺灣高等法院台南分院以八十七年
    上易字第七八七號刑事判決判處有期徒刑九月確定，於八十九年九月十三日因縮
    刑期滿執行完畢。
二、丁○○於九十年十月十八日凌晨零時四十八分，駕駛車牌號碼ＺＩ—二二０八號
    自小客車搭載乙○○、甲○○等人，沿高雄縣鳳山市○○路由南往北方向，以時
    速約一百公里速度超速行駛，途經該路段與自由路交岔路口，欲右轉進入自由路
    由西向東方向行駛時，適有丙○○駕駛車牌號碼ＹＬ—三一五號營業小客車，因
    遇紅燈號誌而暫停在自由路停等線前（欲直行往中正路方向），丁○○因行車超
    速致轉彎角度過大，其所駕之自小客車車頭右前側遂撞及丙○○所駕駛之營業小
    客車車頭左前側（毀損部份另經不起訴處分確定），致丙○○受有頸部扭傷之傷
    害，及乙○○受有右前額撕裂傷四×０‧五公分及腦震盪之傷害（丙○○、乙○○二人過失傷害部分業經撤回告訴）。詎丁○○駕駛上開動力交通工具肇事，致
    丙○○受傷後，竟未下車查看照護傷者及留於現場等待警方前往處理，竟另基於
    肇事逃逸之犯意，駕車快速駛離現場而逃逸，並將該自小客車停放於附近某巷子
    裡，讓搭載之乙○○與其男友甲○○自行搭乘計程車就醫後離去。嗣於同年十一
    月七日，因乙○○至高雄縣政府警察局鳳山分局交通隊對丁○○提出傷害告訴，
    始查知上情。
二、案經丙○○、乙○○訴由高雄縣政府警察局鳳山分局報告台灣高雄地方法院檢察
    署檢察官偵查起訴。
    理  由
壹、肇事逃逸部分：
 一、訊據被告對於右揭時、地駕車肇事，致丙○○受傷後，未下車察看而駕車逃逸
     等事實坦承不諱，核與告訴人乙○○、丙○○迭次於警、偵訊及本院調查時指
     訴之情節相符，並經證人甲○○、戊○○分別於警、偵訊及本院調查時到庭證
     述明確，復有高雄市立小港醫院診斷證明書、道路交通事故調查報告表、職務
     報告各一份、以及車禍現場暨汽車受損情形照片十五幀在卷可稽。是依上開證
     據，足認被告之自白核與事實相符，堪以採信。本件事證明確，被告駕車肇事
     逃逸之犯行，均堪認定。
二、核被告丁○○所為，係犯刑法第一百八十五條之四之駕車肇事逃逸罪。另被告有
    前揭犯罪事實一之論罪科刑執行情形，有臺灣高雄地方法院檢察署刑案資料查註
    紀錄表、臺灣高等法院被告全國前案紀錄表可按，其於五年內再犯本件有期徒刑
    以上之罪，為累犯，應依法加重其刑。爰審酌被告於肇事致告訴人受傷後，竟未
    積極救護傷患反駕車逃逸，惡性匪淺，惟念其犯後坦承犯行，態度良好，且已與
    告訴人丙○○達成民事和解（有和解書一紙可佐）等一切情狀，量處如主文所示
    之刑，以示懲儆。
貳、公訴不受理部分
一、公訴意旨略以：被告丁○○於上開時、地，駕駛車牌號碼ＺＩ—二二０八號自小
    客車，上載有乙○○、甲○○等人，沿高雄縣鳳山市○○路由南往北方向行駛，
    途經該路段與自由路速限每小時五十公里，且有燈光號誌指示之交岔路口時，本
    應注意行車速度，並應注意駕駛人應注意車前狀況，隨時採取必要之安全措施，
    及汽車行駛至交岔路口，轉彎車應讓直行車先行，而依當時情形，又無不能注意
    之情形，詎其能注意，竟疏未注意及此，仍以時速約一百公里速度超速行駛，右
    轉進入前述國泰路由西向東方向行駛，適有丙○○駕駛車牌號碼ＹＬ—三一五號
    營業小客車，於前該國泰路口停紅燈，丁○○所駕之前該自小客車車頭右前側撞
    及丙○○所駕駛之前述營業小客車車頭左前側，致丙○○受有頸部扭傷之傷害，
    及乙○○受有右前額撕裂傷四×０‧五公分及腦震盪之傷害。因認被告另涉有刑
    法第二百八十四條第一項前段之過失傷害罪嫌。
二、按告訴乃論之罪，告訴人於第一審辯論終結前得撤回其告訴，又告訴經撤回者，
    應諭知不受理之判決，刑事訴訟法第二百三十八條第一項、第三百零三條第三款
    定有明文。
三、查本件告訴人丙○○、乙○○告訴被告丁○○過失傷害案件，公訴人認被告此部
    分之行為係犯刑法第二百八十四條第一項前段之過失傷害罪，依同法第二百八十
    七條前段之規定，須告訴乃論。茲據告訴人丙○○、乙○○撤回此部分告訴，有
    撤回告訴狀二紙附卷可稽，揆諸上開說明，本件就被告被訴過失傷害部分，應諭
    知公訴不受理之判決。
據上論斷，應依刑事訴訟法第二百九十九條第一項前段、第三百零三條第三款，刑法
第一百八十五條之四、第四十七條，罰金罰鍰提高標準條例第一條前段，判決如主文
。
本案經檢察官黃彩秀到庭執行職務。
中     華     民     國      九十二     年     四     月     二十五     日
                                  臺灣高雄地方法院交通法庭
                                      審判長法  官      李政庭
                                            法  官      邱基峻
                                            法  官      邱泰錄
右正本證明與原本無異。
如不服本判決，應於判決送達後十日內，向本院提出上訴狀。
                                            書記官      林慧君
中    華    民    國      九十二      年      四     月     二十八      日
中華民國刑法第一百八十五條之三
服用毒品、麻醉藥品、酒類或其他相類之物，不能安全駕駛動力交通工具
而駕駛者，處一年以下有期徒刑、拘役或三萬元以下罰金。


司法院資訊處製作；財團法人民間司法改革基金會備份。
